【裁判字號】    89,交易,733
【裁判日期】    900130
【裁判案由】    公共危險
【裁判全文】
臺灣臺中地方法院刑事判決                       八十九年度交易字第七三三號
    公  訴  人  臺灣臺中地方法院檢察署檢察官
    被      告  乙○○
右列被告因公共危險案件，經檢察官提起公訴 (八十九年偵字第一九０一九號)，本
院判決如左：
    主  文
乙○○服用酒類，不能安全駕駛動力交通工具而駕駛，處有期徒刑伍月，如易科罰金
，以佰元折算壹日。
    事  實
一、乙○○於民國八十九年四月二十七日，即因酒醉駕車公共危險案，經本院以八十
    九年度中簡字第一九六號判處拘役四十天，並於同年六月二十六日易科罰金執行
    完畢，仍不知悔改，明知酒醉不能安全駕駛動力交通工具，竟於八十九年十一月
    十八日（起訴書誤載為十九日）晚上八時許，在臺中市○○○街與東英二街路邊
    攤飲用易開罐啤酒四瓶，迄同日晚上十時三十分許，飲酒過量致有跌跌撞撞走路
    不穩、泥醉情事等不能安全駕駛之情形，仍駕駛車牌號碼Ｂ四─五四二六號自用
    小客車，沿臺中市○○○路，由南往北方向行駛，欲返回位於太平市之住處，於
    同日晚上十一時十分許，行至臺中市○○○路與旱溪路口，失控追撞前方因紅燈
    而停止，由甲○○所駕駛車牌號碼三Ｊ─九九五八號自用小客車（甲○○未受傷
    ），詎乙○○非但未停車處理，反而加速駛離現場，復於當日晚上十一時十五分
    許於旱溪東路與東英八街口，撞擊停放於路邊鄭其達所有現為丙○○所使用之車
    牌號碼ＵＤ─八四四三號自用小客車，再駕車往十甲路方向逃逸，迨於同日晚間
    十一時三十分許，在十甲路與十甲北街口，為追逐之民眾攔住，並報警處理。嗣
    經警對乙○○施以吐氣酒精濃度測試，結果濃度達每公升零點五七毫克。
二、案經台中市警察局第三分局報請臺灣臺中地方法院檢察署檢察官偵查起訴。
    理  由
一、訊據被告乙○○對於酒醉駕駛之犯行供認不諱，惟辯稱：伊未肇事逃逸，伊只在
    路旁邊休息云云。經查，右揭犯罪事實，業據被害人甲○○與丙○○指訴綦詳，
    核與目擊證人高肇聰證述情節相符，另被告確係在臺中市○區○○路與十甲北口
    為民眾攔獲，報警查獲等情，此為被告所自認且有警員陳登盛之職務報告書附卷
    可稽，且被告於警訊中自承：肇事後我將車駛離現場等語，由此亦可證被告所辯
    不足採信，並有臺中市警察局舉發違反道路交通管理事件通知單一紙、臺中市○
    ○○道路交通事故調查報告表一份、照片十二幀等在卷足憑。另被告案發當時酒
    精濃度達每公升０．五七毫克，以超過呼氣中酒精濃度每公升零點五五毫克以上
    ，參照世界各國標準已得認為不能安全駕駛，有酒精測定值測試紙在卷可憑，並
    輔以被告案發後為民眾攔下時，下車後有跌跌撞撞、走路不穩，並在路旁小便後
    呆坐等情，已據證人高肇聰於警訊時證述明確在卷，且被告於警訊時有昏睡叫喚
    不醒、泥醉等客觀情事，此有警方測試觀察紀錄表附卷可按，是被告顯有飲酒過
    量致不能安全駕駛之情，足證被告之前揭自白確與事實相符，是本件事證明確，
    被告犯行洵堪確定。
二、核被告乙○○所為，係犯刑法第一百八十五條之三服用酒類不能安全駕駛而駕駛
    罪。被告於八十九年四月二十七日，即因酒醉駕車公共危險案，經臺灣臺中地方
    法院以八十九年中交簡字第一九六號判處拘役四十天，並於同年六月二十六日易
    科罰金執行完畢，此有臺灣高等法院被告全國前案紀錄表在卷可稽。公訴意旨雖
    以被告前即有酒醉駕車肇事之前科，此次又未能記取教訓，肇事後又企圖逃逸，
    脫免刑責，無視法律之存在，且其酒醉駕車對社會所生之危害甚鉅等情狀，予以
    求刑有期徒刑七月，惟審酌被告此次雖造成他人財物之損失，但尚未致死傷之情
    形，且犯後態度良好表示悔意等一切情狀，認應處以主文所示之行為適當，並諭
    知易科罰金之折算標準，以資懲戒。
據上論斷，應依刑事訴訟法第二百九十九條第一項前段，刑法第一百八十五條之三、
第四十一條第一項前段、罰金罰鍰提高標準條例第二條，判決如主文。
本案經檢察官宋恭良到庭執行職務。
中      華      民      國     九十     年      一      月     三十     日
                                    臺灣臺中地方法院交通法庭
                                        法  官  張  國  華
右正本證明與原本無異。
如不服本判決，應於送達後十日內向本院提出上訴狀（須附繕本），上訴於臺灣高等
法院臺中分院。
                                        書記官
中      華      民      國     九十     年      一      月     三十一   日
附錄本案論罪科刑法條全文：
刑法第一百八十五條之三：
服用毒品、麻醉藥品、酒類或其他相類之物，不能安全駕駛動力交通工具而駕駛者，
處一年以下有期徒刑、拘役或三萬元以下罰金。


司法院資訊處製作；財團法人民間司法改革基金會備份。
